【裁判字號】    94,訴,3699
【裁判日期】    950223
【裁判案由】    毒品危害防制條例
【裁判全文】
臺灣高雄地方法院刑事判決              94年度訴字第3699號
公  訴  人  臺灣高雄地方法院檢察署檢察官
被      告  乙○○
上列被告因毒品危害防制條例案件，經檢察官提起公訴（94年度
毒偵字第7261號），本院合議庭裁定由受命法官獨任進行簡式審
判程序，判決如下：
    主  文
乙○○連續施用第一級毒品，累犯，處有期徒刑拾月，扣案如附
表編號一、三、四、五所示之物，沒收銷燬之，扣案如附表編號
八所示之物，沒收之；又連續施用第二級毒品，累犯，處有期徒
刑伍月，扣案如附表編號二、六、七所示之物，沒收銷燬之，扣
案如附表編號九所示之物，沒收之。應執行有期徒刑壹年貳月，
扣案如附表編號一至七所示之物，沒收銷燬之，扣案如附表編號
八、九所示之物，沒收之。
    事  實
一、乙○○於民國93年間因施用毒品案件，經本院裁定送觀察、
    勒戒後，認有繼續施用毒品之傾向，再經送強制戒治，於94
    年7 月19日因其強制戒治成效經評定為合格，無繼續強制戒
    治之必要，認強制戒治執行完畢而釋放出所，並經台灣高雄
    地方法院檢察署檢察官以94年度戒毒偵字第473 號為不起訴
    處分確定；詎仍不知悔改，明知海洛因及甲基安非他命業經
    公告列為毒品危害防制條例第2 條第2 項第1 、2 款之第一
    、二級毒品，仍於強制戒治執行完畢釋放後5 年內，基於施
    用第一級毒品之概括犯意，自94年7 月下旬起至94年8 月17
    日下午1 時許，在其位於高雄市前鎮區○○○路194 巷14弄
    63號住處，以將海洛因摻入香菸或將海洛因摻水以針筒注射
    之方式，約2 、3 日即施用第一級毒品海洛因1 次；又基於
    施用第二級毒品甲基安非他命之概括犯意，自94年7 月下旬
    起至94年8 月17日止，同於上開住處，以將甲基安非他命置
    於玻璃球吸食器或鋁箔紙上，下方以火燒烤之方式，約2 、
    3 日即施用甲基安非他命1 次。嗣於94年8 月17日下午5 時
    50分許，為警於上開住處查獲，並扣得如附表所示之物。
二、案經高雄市政府警察局苓雅分局報請台灣高雄地方法院檢察
    署檢察官偵查起訴。
    理  由
一、本件被告乙○○所犯係死刑、無期徒刑、最輕本刑為3 年以
    上有期徒刑以外之罪，其於準備程序中就被訴事實為有罪之
    陳述，經本院告知簡式審判程序之旨，並聽取公訴人及被告
    之意見後，合議庭裁定由受命法官獨任進行簡式審判程序，
    合先敘明。
二、訊據被告乙○○對於上揭事實坦承不諱，而其經警查獲後採
    尿送驗結果，呈嗎啡及甲基安非他命陽性反應，有高雄市立
    凱旋醫院94年8 月29日濫用藥物尿液檢驗報告1 紙在卷可稽
    ，另扣案疑似海洛因白粉2 包及疑似甲基安非他命之晶體1
    包，經送驗後確認係第一級毒品海洛因及第二級毒品甲基安
    非他命，有如附表編號1 、2 所示之檢驗報告在卷可稽，又
    扣案之注射針筒8 支、吸管2 支及殘渣袋8 個經送驗後，有
    第一級毒品海洛因殘留其上，而扣案之玻璃球吸食器1 組、
    吸管1 支經送驗後則有第二級毒品甲基安非他命殘留其上，
    有如附表編號3 至7 所示之檢驗報告（外觀詳如附表所示）
    附卷可憑，另扣得被告所有用以施用海洛因之未拆封注射針
    筒1 支及用以施用甲基安非他命之鋁箔紙19張，足認被告之
    自白應與事實相符。被告於93年間因施用毒品案件，經本院
    裁定送觀察、勒戒後，認有繼續施用毒品之傾向，再經送強
    制戒治，於94年7 月19日因其強制戒治已屆滿6 月，成效經
    評定為合格，無繼續強制戒治之必要，認強制戒治執行完畢
    而釋放出所，有台灣高等法院被告前案紀錄表在卷可佐，足
    證被告於強制戒治執行完畢釋放後，5 年內再犯本件施用毒
    品罪，應依法論科。
三、核被告所為，係犯毒品危害防制條例第10條第1 項之施用第
    一級毒品罪及同條例第10條第2 項之施用第二級毒品罪。被
    告因連續施用第一、二級毒品前各次持有毒品之行為，本應
    論以連續持有第一、二級毒品罪，惟各次持有毒品之行為均
    為其後之施用毒品行為所吸收，均不另論持有毒品之罪。被
    告先後多次施用第一、二級毒品之犯行，時間緊接，犯罪構
    成要件相同，顯均係基於概括犯意反覆為之，應依連續犯之
    規定論以一罪，並均加重其刑。被告所犯上開二罪間，犯意
    各別，行為不同，應分論併罰。被告前於85年間因違反肅清
    煙毒條例案件，經本院判處有期徒刑3 年4 月確定，於89年
    10月9 日縮短刑期假釋出監並交付保護管束，於92年3 月10
    日保護管束期滿，未經撤銷假釋視為執行完畢，有台灣高等
    法院被告前案紀錄表在卷可稽，其5 年內再犯有期徒刑以上
    之罪，為累犯，應依刑法第47條規定，加重其刑，並就上開
    所犯二罪均遞加重之。爰審酌被告前因施用毒品犯行，曾經
    檢察官為不起訴處分，自應念及國家刑事政策對於施用毒品
    者，改以先施以觀察、勒戒及強制戒治，期使斷癮，不致再
    犯，被告竟於前案不起訴處分後，再犯本件施用毒品罪，顯
    見其惡習已深，無法自拔，惟念其施用毒品僅戕害己身，未
    危及他人等一切情狀，各量處如主文所示之刑，並定應執行
    之刑，以資懲儆。
四、扣案如附表編號1 、2 所示之海洛因2 包及甲基安非他命1
    包，應依毒品危害防制條例第18條第1 項前段之規定，宣告
    沒收銷燬之。扣案如附表編號3 之7 所示之物，因其所含之
    海洛因、甲基安非他命與扣案物不能分離，亦應視同毒品，
    均應依同條例第18條第1 項前段之規定，宣告沒收銷燬之。
    至送鑑耗損之海洛因及甲基安非他命，既已滅失，自無庸再
    予宣告沒收銷燬之必要。扣案未拆封注射針筒1 支及鋁箔紙
    19張（未有毒品成分殘留其上），為被告所有並為供其施用
    海洛因、甲基安非他命所用之物，業據被告供述明確，爰依
    刑法第38條第1 項第2 款，宣告沒收之。至警方另扣得空夾
    鍊袋110 個，惟被告供稱該夾鍊袋110 個係其裝公仔所用之
    物，即與其本件施用毒品之犯行無涉，爰不為沒收之諭知，
    併此敘明。
據上論斷，應依刑事訴訟法第273 條之1 第1 項、299 條第1 項
前段，毒品危害防制條例第10條第1 項、第2 項、第18條第1 項
前段，刑法第11條、第56條、第47條、第51條第5 款、第9 款、
第38條第1 項第2 款，判決如主文。
本案經檢察官甲○○到庭執行職務。
中    華    民    國    95    年    2     月    23    日
                  刑事第十五庭  法  官  盧怡秀
以上正本證明與原本無異。
如不服本判決，應於判決送達後10日內，向本院提出上訴狀。
中    華    民    國    95    年    2     月    23    日
                                書記官  林秀珍
附表：
┌─┬─────────────────────┬──────────┬───────┐
│編│項目                                      │鑑定報告            │附註          │
│號│                                          │                    │              │
├─┼─────────────────────┼──────────┼───────┤
│1 │ 第一級毒品海洛因2 包                     │法務部調查局調科壹字│              │
│  │ （合計淨重1.25公克、空包裝重0.56公克且殘 │第000000000 號鑑定通│              │
│  │ 留海洛因已無從分析剝離）                 │知書                │              │
├─┼─────────────────────┼──────────┼───────┤
│2 │ 第二級毒品甲基安非他命1 包               │高雄醫學大學附設中和│              │
│  │ （驗前毛重1.5公克、驗後毛重1.48公克）    │紀念醫院（下稱高醫）│              │
│  │                                          │檢驗報告報告編號：  │              │
│  │                                          │0000-000號          │              │
├─┼─────────────────────┼──────────┼───────┤
│3 │ 殘餘海洛因之注射針筒8 支                 │高醫檢驗報告編號    │外觀編號      │
│  │                                          │0000-000至0000-000號│985至992號    │
├─┼─────────────────────┼──────────┼───────┤
│4 │ 殘餘海洛因之吸管2 支                     │高醫檢驗報告編號    │外觀綠色      │
│  │                                          │0000-000至0000-000號│              │
├─┼─────────────────────┼──────────┼───────┤
│5 │ 殘餘海洛因之殘渣袋8 個                   │高醫檢驗報告編號    │外觀編號      │
│  │                                          │0000-000至0000-000號│977至984號    │
├─┼─────────────────────┼──────────┼───────┤
│6 │ 殘餘甲基安非他命之玻璃球吸食器1 組       │高醫檢驗報告編號    │              │
│  │                                          │0000-000號          │              │
├─┼─────────────────────┼──────────┼───────┤
│7 │ 殘餘甲基安非他命之吸管1 支               │高醫檢驗報告編號    │外觀紅色      │
│  │                                          │0000-000號          │              │
├─┼─────────────────────┼──────────┼───────┤
│8 │ 其所有用以施用海洛因之未拆封注射針筒1 支 │高醫檢驗報告編號    │外觀編號993號 │
│  │                                          │0000-000號          │              │
├─┼─────────────────────┼──────────┼───────┤
│9 │ 用以施用甲基安非他命之鋁箔紙19張         │高醫檢驗報告編號9411│外觀編號      │
│  │                                          │-998至0000-0000號   │998至1016號   │
└─┴─────────────────────┴──────────┴───────┘
附錄本判決論罪科刑法條：
毒品危害防制條例第10條
施用第一級毒品者，處 6 月以上 5 年以下有期徒刑。
施用第二級毒品者，處 3 年以下有期徒刑。


司法院資訊處製作；財團法人民間司法改革基金會備份。
